臺灣臺北地方法院刑事判決　　　　　　　　　　　　九十一年度簡上字第一八三號
　　上　訴　人　臺灣臺北地方法院檢察署檢察官
　　上　訴　人　乙○○　男　二.
　　（即被告）
　　選任辯護人　陳慶尚律師
　　　　　　　　宣玉華律師
　　　　　　　　陳錦雯律師
右列上訴人等因被告乙○○傷害案件，不服本院中華民國九十一年六月五日九十一年
度簡字第一七六０號第一審簡易判決（聲請簡易判決案號：臺灣臺北地方法院檢察署
九十一年度偵字第一六一八號）提起上訴，本院第二審合議庭判決如左：
    主  文
上訴駁回。
乙○○緩刑貳年。
    事  實
一、乙○○於民國九十年十月十六日晚上十時許，在其父所經營，設在臺北市大安區
    ○○○路二段八十一巷三十九號之「舊街餐廳」內，邀約曾任該店督導之甲○○
    於店內用餐及談天，席間談及「舊街餐廳」經營、管理之事務，二人因意見不合
    ，而生言語衝突，乙○○以傷害人身體之犯意，憤而隨手持起店內置放垃圾之瓷
    甕，毆打甲○○，致甲○○受有左側顏面深度裂傷約十一公分合併顏面神經部分
    斷裂及頭皮裂傷約四公分等傷害。
二、案經被害人甲○○訴由臺北市政府警察局大安分局報請臺灣臺北地方法院檢察署
    聲請以簡易判處刑。
    理  由
一、右揭犯罪事實，迭據被告乙○○於本院調查及審理中自白不諱，核與告訴人甲○
    ○於偵查中及本院調查時指訴情節相符；此外，並有財團法人國泰綜合醫院診斷
    證明書一紙附卷可查。本件事證明確，被告犯行堪以認定，應予依法論科。至於
    辯護人為被告辯護稱，被告係激於義憤而傷害告訴人並非一般之傷害罪可比云云
    ，惟按刑法上所謂當場激於義憤而傷害人，係指被害人之行為違反正義，在客觀
    上足以激起一般人無可容忍之憤怒，而當場實施傷害者而言（最高法院二十四年
    上字第二二四六號判例參照），被告與告訴人間係因「舊街餐廳」之經營、管理
    事務而生爭執，被告進而毆傷告訴人，自難謂係激於義憤傷害人，是辯護人此一
    辯護尚非可採。
二、核上訴人被告乙○○所為，係犯刑法第二百七十七條第一項之普通傷害罪。原審
    審酌被告犯罪之動機、目的、告訴人所受之傷害程度及犯罪後之態度等一切情狀
    ，適用刑法第二百七十七條第一項、第四十一條第一項前段，罰金罰鍰提高標準
    條例第一條前段、第二條，量處有期徒刑陸月，如易科罰金以三百元折算一日，
    經核原審判決認事用法並無不當，量刑亦屬妥適；上訴人等空言指摘原審量刑不
    當為無理由，應予駁回。另查上訴人被告未曾受有期徒刑以上刑之宣告，有臺灣
    高等法院被告全國前案簡覆紀錄表卷在可稽，其一時短於思慮而觸法，受此罪刑
    宣告之教訓後，已足促其警惕，應無再犯之虞，且被告與告訴人於九十一年九月
    十一日達成民事和解，並賠償新台幣五十萬元，告訴人提出訴狀陳稱：已與被告
    達成和解，願原諒被告之傷害犯行等語，有卷附陳報狀及和解書各一紙可按。本
    院審酌上情認被告所宣告之刑以暫不執行為適當，爰併宣告緩刑二年，以勵自新
    。
據上論斷，應依刑事訴訟法第四百五十五條之一第一項、第三項、第三百六十八條，
刑法第七十四條第一款，判決如主文。
本案經檢察官蔡秋明到庭執行職務
中    華    民    國      九十一      年      十二      月     十九     日
                                      臺灣臺北地方法院刑事第九庭
                                      審判長法官  李  英  豪
                                            法官  黃  雅  君
                                            法官  王  綽  光
右正本證明與原本無異。
不得上訴。
                                          書記官  潘  惠  梅
中    華    民    國      九十一      年      十二      月     二十     日
附錄本案論罪科刑法條全文
刑法第二百七十七條第一項
傷害人之身體或健康者，處三年以下有期徒刑、拘役或一千元以下罰金。
